【裁判字號】    99,上易,663
【裁判日期】    990329
【裁判案由】    竊盜
【裁判全文】
臺灣高等法院刑事判決          99年度上易字第663號
上  訴  人
即  被  告  甲○○
上列上訴人因竊盜案件，不服臺灣基隆地方法院99年度易字第
20號，中華民國99年1月29日第一審判決（起訴案號：臺灣基
隆地方法院檢察署98年度偵字第5292號；併辦案號：同署99年度
偵字第256號、99年度蒞字第207號），提起上訴，本院判決如下
：
    主  文
上訴駁回。
    理  由
一、不服地方法院之第一審判決而上訴者，應提出上訴書狀，向
    管轄第二審之高等法院為之。上訴書狀應敘述具體理由，刑
    事訴訟法第361條第1項、第2項定有明文。所謂「應敘述具
    體理由」，係指須就不服之判決為具體之指摘而言。惟提起
    第二審上訴之目的，既在於請求第二審法院撤銷、變更原判
    決，故所稱具體理由，係指須就不服之判決為具體之指摘而
    言，如僅泛稱原判決認事用法不當或採證違法、判決不公等
    ，則非具體理由。本件原判決認定：被告甲○○前因竊盜案
    件，先後經原審法院判處拘役40日及有期徒刑3月確定。竟
    又意圖為自己不法之所有，於民國98年10月19日下午4時30
    分許，以混充學生方式進入新店市耕莘護專校園，徒手竊得
    該校D204號教室內如原審判決附表編號1.所示鄭０良（真實
    姓名年籍詳卷）所有之財物。另基於意圖為自己不法所有之
    竊盜單一犯意，於同年月23日上午9時許，前往因施工而未
    關閉校園後門之基隆商工，並利用該校數教室內無人注意管
    理之際，接續竊得如原審判決附表編號2.至編號所示朱０
    堯等人所有之財物等情。因而論被告以竊盜二罪，分別處拘
    役伍拾日，及有期徒刑肆月。並諭知如易科罰金，均以新臺
    幣壹仟元折算壹日。已詳細敘明其所憑之證據及認定之理由
    。並說明：被告所犯2次刑法第320條第1項之普通竊盜罪，
    行為不同，應予分論併罰；及審酌被告正值青年，不思以正
    當方法賺取財物，竟妄以竊盜方式快速獲取財物，行為偏差
    ，且所為破壞學校財產安寧，造成學生恐慌，所生危害非輕
    ，並兼衡其手段平和，所得財物不多，暨其犯後坦承犯行等
    一切情狀，分別量處如前開之刑，並諭知易科罰金之折算標
    準理由。經核認事用法及量刑均無不合。
二、被告上訴意旨略稱：被告所犯為接續行為，論以二罪似乎一
    罪二罰，應以競合犯論之。又被告深具悔意，願償還被害人
    所失金額，請俟與被害人協商償還後再行論罪云云。然並未
    具體指明本件原判決有何認事、用法或量刑等足以影響判決
    本旨之違法或不當情形，自不合於首揭提起第二審上訴，上
    訴書狀應敘述具體理由之規定。其上訴顯屬違背法律上之程
    式，爰不經言詞辯論，駁回其上訴。
據上論斷，應依刑事訴訟法第367條前段、第372條，判決如主文
。
中    華    民    國    99    年    3     月    29    日
                  刑事第十二庭審判長法  官  蔡永昌
                                    法  官  吳啟民
                                    法  官  蔡國在
以上正本證明與原本無異。
不得上訴。
                                    書記官  顧哲瑜
中    華    民    國    99    年    3     月    29    日

司法院資訊處製作；財團法人民間司法改革基金會備份。
